Images des répertoires du notaire Pierre Planchat pour l'étude XXXIII
Archives nationales de France
Images des répertoires du notaire Pierre Planchat pour l'étude XXXIII
17 septembre 1845 - 7 août 1873
MC/RE/XXXIII/20 - MC/RE/XXXIII/25
Etude XXXIII; Planchat, Pierre
6 registres
Archives nationales de France
Minutes et répertoires: la loi 2008-696 du 15 juillet 2008 relative aux archives a fixé à 75 ans à compter de la date de l'acte, ou à 25 ans à compter de la date du décès de l'intéressé si ce délai est plus bref, le délai de communication des minutes et répertoires des notaires; ce délai est porté à 100 ans à compter de la date de l'acte si le document se rapporte à un mineur (code du Patrimoine, articles L213-2, 4e d et 5e).
Autres documents de l'étude (dossiers de clients, comptabilité...): s'agissant d'archives privées, ces documents sont communicables selon les modalités fixées par le déposant ou le donateur.
Certains documents ne sont pas accessibles sous leur forme originale en raison de leur mauvais état de conservation.
Registres entrés aux Archives nationales en 1964.
Images des répertoires de l’étude XXXIII
Archives de l'étude XXXIII
répertoire d'officier public ministériel
- Répertoire chronologique pour la période du 17 septembre 1845 au 5 juin 1847, 17 septembre 1845 - 5 juin 1847; MC/RE/XXXIII/20; Le répertoire comporte 118 feuillets et fait partie d'un registre de 300 feuillets de papier manuscrits, hauteur 35 x largeur 25 cm, composé de 3 cahiers foliotés par le notaire. Le registre est en bon état.
  Registre folioté en 2004 (foliotation non visible à l'écran)
  Le registre contient aussi le répertoire du notaire Florestan Bonnaire pour la période du 20 novembre 1843 au 16 septembre 1845.
  Le répertoire contient les informations suivantes: 1. le n° de l'acte dans l'année; 2. date du jour; 3. nature de l'acte passé en brevet; 4. nature de l'acte passé en minute; 5. nom, prénom, domicile des parties, indication sur la situation et les prix des biens; 6. date d'enregistrement de l'acte; 7. droits d'enregistrement.
  Attention: seuls les actes passés en minute sont conservés; les actes mentionnés dans le répertoire comme passés en simple brevet (colonne 3) ne sont pas conservés par les notaires et ne sont donc pas versés au Minutier (ils sont remis aux clients).
  répertoire
  - Liste chronologique des actes pour la période du 17 septembre au 31 décembre 1845, 17 septembre - 31 décembre 1845; 172 r°-196 r°; 25 feuillets
  - Liste chronologique des actes pour la période du 1er janvier au 31 décembre 1846, 1er janvier - 31 décembre 1846; 196 r°-265 r°; 70 feuillets
    - du 1er janvier au 30 juin 1846, 1er janvier - 30 juin 1846; 196 r°-230 v°; 35 feuillets
    - du 1er juillet au 31 décembre 1846, 1er juillet - 31 décembre 1846; 230 v°-265 r°; 36 feuillets
  - Liste chronologique des actes pour la période du 2 janvier au 5 juin 1847, 2 janvier - 5 juin 1847; 265 r°-300 v°; 36 feuillets
- Répertoire chronologique pour la période du 6 juin 1847 au 31 décembre 1850, 6 juin 1847 - 31 décembre 1850; MC/RE/XXXIII/21; Un registre de 290 feuillets de papier manuscrits, hauteur 35 x largeur 25 cm, composé de 5 cahiers foliotés par le notaire. Le registre est en bon état. Les feuillets 1 à 30, 53 à 63, 174, 184 sont tachés. Taches d'encre aux feuillets 32, 84, 103, 132, 139, 147, 186, 223 et 247.
  - Liste chronologique des actes pour la période du 6 juin au 31 décembre 1847, 6 juin - 31 décembre 1847; 1 r°-44 r°; 44 feuillets
  - Liste chronologique des actes pour la période du 3 janvier au 31 décembre 1848, 3 janvier - 31 décembre 1848; 44 r°-112 v°; 69 feuillets
    - du 3 janvier au 31 juillet 1848, 3 janvier - 31 juillet 1848; 44 r°-81 v°; 38 feuillets
    - du 1er août au 31 décembre 1848, 1er août - 31 décembre 1848; 81 v°-112 v°; 32 feuillets
  - Liste chronologique des actes pour la période du 2 janvier au 31 décembre 1849, 2 janvier - 31 décembre 1849; 112 v°-198 r°; 87 feuillets
    - du 2 janvier au 31 juillet 1849, 2 janvier - 31 juillet 1849; 112 v°-154 r°; 43 feuillets
    - du 1er août au 31 décembre 1849, 1er août - 31 décembre 1849; 154 v°-198 r°; 45 feuillets
  - Liste chronologique des actes pour la période du 2 janvier au 31 décembre 1850, 2 janvier - 31 décembre 1850; 198 r°-289 v°; 92 feuillets
    - du 2 janvier au 30 avril 1850, 2 janvier - 30 avril 1850; 198 r°-232 r°; 35 feuillets
    - du 1er mai au 31 août 1850, 1er mai - 31 août 1850; 232 r°-258 v°; 27 feuillets
    - du 1er septembre au 31 décembre 1850, 1er septembre - 31 décembre 1850; 258 v°-289 v°; 32 feuillets
- Répertoire chronologique pour la période du 2 janvier 1851 au 27 janvier 1857, 2 janvier 1851 - 27 janvier 1857; MC/RE/XXXIII/22; Un registre de 412 feuillets de papier manuscrits, hauteur 35 x largeur 25 cm, composé de 7 cahiers foliotés par le notaire. Le registre est en bon état. Le feuillet 70 est déchiré. Les feuillets 2, 17, 18, 124, 222, 276, 286, 294, 311 et 315 sont tachés.
  - Liste chronologique des actes pour la période du 2 janvier au 31 décembre 1851, 2 janvier - 31 décembre 1851; 1 r°-94 r°; 94 feuillets
    - du 2 janvier au 30 avril 1851, 2 janvier - 30 avril 1851; 1 r°-34 r°; 34 feuillets
    - du 1er mai au 31 août 1851, 1er mai - 31 août 1851; 34 r°-64 r°; 31 feuillets
    - du 1er septembre au 31 décembre 1851, 1er septembre - 31 décembre 1851; 64 r°-94 r°; 32 feuillets
  - Liste chronologique des actes pour la période du 2 janvier au 31 décembre 1852, 2 janvier - 31 décembre 1852; 94 r°-184 r°; 91 feuillets
    - du 2 janvier au 30 avril 1852, 2 janvier - 30 avril 1852; 94 r°-125 v°; 32 feuillets
    - du 1er mai au 31 août 1852, 1er mai - 31 août 1852; 125 v°-156 v°; 32 feuillets
    - Liste chronologique des actes pour la période du 1er septembre au 31 décembre 1852, 1er septembre - 31 décembre 1852; 156 v°-184 r°; 29 feuillets
  - Liste chronologique des actes pour la période du 3 janvier au 31 décembre 1853, 3 janvier - 31 décembre 1853; 184 r°-253 r°; 70 feuillets
    - du 3 janvier au 30 juin 1853, 3 janvier - 30 juin 1853; 184 r°-227 r°; 44 feuillets
    - du 1er juillet au 31 décembre 1853, 1er juillet - 31 décembre 1853; 227 r°-253 r°; 27 feuillets
  - Liste chronologique des actes pour la période du 2 janvier au 30 décembre 1854, 2 janvier - 30 décembre 1854; 253 r°-294 v°; 42 feuillets
  - Liste chronologique des actes pour la période du 2 janvier au 31 décembre 1855, 2 janvier - 31 décembre 1855; 294 v°-349 r°; 56 feuillets
    - du 2 janvier au 30 juin 1855, 2 janvier - 30 juin 1855; 294 v°-323 r°; 30 feuillets
    - du 1er juillet au 31 décembre 1855, 1er juillet - 31 décembre 1855; 323 r°-349 r°; 27 feuillets
  - Liste chronologique des actes pour la période du 2 janvier au 31 décembre 1856, 2 janvier - 31 décembre 1856; 349 r°-407 v°; 59 feuillets
    - du 2 janvier au 30 juin 1856, 2 janvier - 30 juin 1856; 349 r°-378 v°; 30 feuillets
    - du 1er juillet au 31 décembre 1856, 1er juillet - 31 décembre 1856; 378 v°-407 v°; 30 feuillets
  - Liste chronologique des actes pour la période du 2 au 27 janvier 1857, 2 janvier - 27 janvier 1857; 407 v°-411 v°; 5 feuillets
- Répertoire chronologique pour la période du 27 janvier 1857 au 4 octobre 1862, 27 janvier 1857 - 4 octobre 1862; MC/RE/XXXIII/23; Un registre de 250 feuillets de papier manuscrits, hauteur 35 x largeur 25 cm, composé de 3 cahiers foliotés par le notaire. Le registre est en bon état. Les feuillets 102, 153, 166 et 240 sont tachés.
  - Liste chronologique des actes pour la période du 27 janvier au 31 décembre 1857, 27 janvier - 31 décembre 1857; 1 r°-53 v°; 53 feuillets
    - du 27 janvier au 30 juin 1857, 27 janvier - 30 juin 1857; 1 r°-26 v°; 26 feuillets
    - du 1er juillet au 31 décembre 1857, 1er juillet - 31 décembre 1857; 26 v°-53 v°; 28 feuillets
  - Liste chronologique des actes pour la période du 2 janvier au 31 décembre 1858, 2 janvier - 31 décembre 1858; 53 v°-97 v°; 45 feuillets
  - Liste chronologique des actes pour la période du 3 janvier au 31 décembre 1859, 3 janvier - 31 décembre 1859; 97 v°-139 r°; 43 feuillets
  - Liste chronologique des actes pour la période du 2 janvier au 31 décembre 1860, 2 janvier - 31 décembre 1860; 139 v°-178 r°; 40 feuillets
  - Liste chronologique des actes pour la période du 2 janvier au 31 décembre 1861, 2 janvier - 31 décembre 1861; 178 r°-219 r°; 42 feuillets
  - Liste chronologique des actes pour la période du 2 janvier au 4 octobre 1862, 2 janvier - 4 octobre 1862; 219 r°-250 v°; 32 feuillets
- Répertoire chronologique pour la période du 4 octobre 1862 au 29 mars 1870, 4 octobre 1862 - 29 mars 1870; MC/RE/XXXIII/24; Un registre de 250 feuillets de papier manuscrits, hauteur 35 x largeur 25 cm, composé de 3 cahiers foliotés par le notaire. Le registre est en bon état. Les feuillets 51, 52, 79, 179 et 180 sont déchirés. De nombreux feuillets sont tachés.
  - Liste chronologique des actes pour la période du 4 octobre au 31 décembre 1862, 4 octobre - 31 décembre 1862; 1 r°-8 r°; 8 feuillets
  - Liste chronologique des actes pour la période du 2 janvier au 31 décembre 1863, 2 janvier - 31 décembre 1863; 8 r°-56 r°; 49 feuillets
    - du 2 janvier au 30 juin 1863, 2 janvier - 30 juin 1863; 8 r°-29 r°; 22 feuillets
    - du 1er juillet au 31 décembre 1863, 1er juillet - 31 décembre 1863; 29 r°-56 r°; 28 feuillets
  - Liste chronologique des actes pour la période du 2 janvier au 31 décembre 1864, 2 janvier - 31 décembre 1864; 56 v°-103 r°; 48 feuillets
    - du 2 janvier au 30 juin 1864, 2 janvier - 30 juin 1864; 56 v°-82 r°; 27 feuillets
    - du 2 juillet au 31 décembre 1864, 2 juillet - 31 décembre 1864; 82 r°-103 r°; 22 feuillets
  - Liste chronologique des actes pour la période du 2 janvier au 30 décembre 1865, 2 janvier - 30 décembre 1865; 103 r°-135 r°; 33 feuillets
  - Liste chronologique des actes pour la période du 2 janvier au 31 décembre 1866, 2 janvier - 31 décembre 1866; 135 r°-168 v°; 34 feuillets
  - Liste chronologique des actes pour la période du 2 janvier au 31 décembre 1867, 2 janvier - 31 décembre 1867; 168 v°-195 r°; 28 feuillets
  - Liste chronologique des actes pour la période du 2 janvier au 31 décembre 1868, 2 janvier - 31 décembre 1868; 195 r°-220 v°; 26 feuillets
  - Liste chronologique des actes pour la période du 2 janvier au 31 décembre 1869, 2 janvier - 31 décembre 1869; 221 r°-245 r°; 25 feuillets
  - Liste chronologique des actes pour la période du 3 janvier au 29 mars 1870, 3 janvier - 29 mars 1870; 245 r°-250 v°; 6 feuillets
- Répertoire chronologique pour la période du 29 mars 1870 au 7 août 1873, 29 mars 1870 - 7 août 1873; MC/RE/XXXIII/25; Le répertoire comporte 71 feuillets et fait partie d'un registre de 322 feuillets de papier manuscrits, hauteur 35 x largeur 25 cm, composé de 8 cahiers foliotés par le notaire. Le registre est en bon état. Le feuillet 52 est taché.
  Le registre contient aussi le répertoire du notaire Louis Gentien pour la période du 8 août 1873 au 10 juillet 1880.
  - Liste chronologique des actes pour la période du 29 mars au 29 décembre 1870, 29 mars - 29 décembre 1870; 1 r°-13 r°; 13 feuillets
  - Liste chronologique des actes pour la période du 11 janvier au 31 décembre 1871, 11 janvier - 31 décembre 1871; 13 r°-31 v°; 18 feuillets
  - Liste chronologique des actes pour la période du 3 janvier au 31 décembre 1872, 3 janvier - 31 décembre 1872; 31 v°-57 r°; 27 feuillets
  - Liste chronologique des actes pour la période du 2 janvier au 7 août 1873, 2 janvier - 7 août 1873; 57 r°-71 v°; 15 feuillets